臺北高等行政法院判決　　　　　　　　　　　　　　　九十年度簡字第七九七三號
　　原　　　告　甲○○
　　右　一　人
　　訴訟代理人　丙○○
　　被　　　告　財政部臺灣省北區國稅局
　　代　表　人　林吉昌（局長）住同右
　　訴訟代理人　乙○○
右當事人間因綜合所得稅事件，原告不服財政部中華民國九十年十一月六日台財稅字
第０九０００一三四三六號訴願決定，提起行政訴訟。本院判決如左：
　　主  文
原告之訴駁回。
訴訟費用由原告負擔。
　　事實及理由
一、事實概要：緣原告八十五年度綜合所得稅結算申報案，經被告所屬中和稽徵所依
    據路明電子股份有限公司（以下簡稱路明公司）申報之扣繳暨免扣繳資料，核定
    其配偶丙○○有薪資所得新台幣 (下同) 一二二、四六六元，合併核定併課當年
    度綜合總額一、二八五、六六九元，補徵稅款七、六二一元，原告不服，主張其
    配偶於八十五年三月十九日離職，系爭八十五年一、二月薪資所得因路明公司財
    務困難，無法按時發放，故以到期日八十五年三月三十日之支票替代現金發放，
    然而該支票屆期又遭退票無法兌現，且逢路明公司倒閉，是屬三月份薪資亦無從
    領取，遂持一、二月薪資未兌現支票委由產業工會向勞工保險局 (下稱勞保局)
    申請墊償基金給付，並於八十六年度接獲勞保局補償一○○、三三三元，已申報
    至八十六年度綜合所得稅，故系爭薪資所得有重覆課稅之嫌云云，申經復查結果
    ，准予追減薪資所得四三、○○○元，原告仍未甘服，提起訴願，仍遭駁回，遂
    提起本件行政訴訟。
二、兩造聲明：
　　(一)原告聲明求為判決：１、訴願決定及原處分均撤銷。２、訴訟費用由被告負擔
                            。
　　(二)被告聲明求為判決：１、駁回原告之訴。２、訴訟費用由原告負擔。
三、兩造之爭點：原告之配偶丙○○有無領取八十五年三月份之薪資？
　　1.原告主張之理由：路明公司於八十五年二月十四日倒閉 (結算基日) ，原告
      之配偶在三月十九日離職，之前因公司財務困難，以到期日為八十五年三月三
      十日面額十三萬八千二百零一元之支票發放之八十五年一、二月份薪資退票，
      而依規定八十五年二月十四日至同年八月十四日之未領薪資方可申請勞保局墊
      償，致原告之配偶申請之薪資墊償期間為八十五年二月十四日至同年三月十九
      日 (勞保退保日 )，實係代辦申請墊償之產業工會人員配合法令權宜而更改，
      原告之配偶遂於八十六年度接獲勞保局補償一００、三三三元，已申報入八十
      六年度之綜合所得稅，原告之配偶並未領取八十五年三月份之薪資，有扣繳憑
      單、支票影本及薪資明細表可證。
　　2.被告主張之理由：按「個人之綜合所得總額，以其全年左列各類所得合併計算
      之．．．. 第三類：凡公、教、軍、警、公私事業職工薪資及提供勞務者之所
      得．．．」為所得稅法第十四條第一項第三類所明定。經查本件原告配偶丙○
      ○八十五年度取有路明公司給付之薪資所得一二二、四六六元，此有各類所得
      扣繳暨免扣繳憑單附卷可稽，是被告機關依前揭法條規定將系爭薪資所得併課
      原告當年度綜合所得稅，並無不合。原告主張系爭薪資所得一二二、四六六元
      ，因遭退票故委由產業工會申請墊款，故該積欠工資已由勞保局於八十六年度
      支付，並於當年度併入所得稅申報，系爭薪資所得重覆課稅等語。惟被告所屬
      機關中和稽徵所於八十七年四月二十二日以北區國稅中和徵第八七○七七五二
      號函向勞保局查證結果，依該局八十七年四月三十日保墊字第一○○○一二○
      ○號函略謂：「經查丙○○先生申請墊償期間為八十五年二月十四日至三月十
      九日，申請金額為一○○、三三三元，．．．」，此有請求墊償工資金額及勞
      工名冊及該公司申請工資墊償各月份金額明細表附卷可稽，次查路明公司開立
      之扣繳憑單，所得所屬期間為八十四年十二月至八十五年二月，給付年度為八
      十五年，金額為一二二、四六六元，因所得所屬期間二月份與前述勞保局墊償
      期間相同，故准予追減該月份墊償工資四三、○○○元（詳如墊付各月份明細
      表），惟原告堅稱勞保局墊償之工資確係為八十五年一、二月遭路明公司退票
      之薪資，且其檢附八十五年一、二月之薪資條金額實與扣繳憑單金額相符，惟
      因該公司已倒閉，未能提供資料備查，是無法查證有無給付三月份薪資所得予
      原告之配偶，且原告提起復查時亦無檢附新事證可供證明其主張屬實，故其餘
      月份所得，因金額及所得所屬期間與前述勞保局墊償部份不同（扣繳憑單金額
      122,466元與薪資明細表課稅所得金額45,066元+68,000元並不相等，二者差額
      為9,400元 ），是原告主張二者為同一筆所得，尚不足採信，是被告機關追認
      原告配偶薪資所得四三、○○○元，並無違誤。
四、本院查，依前開勞保局函，及卷附請求墊償工資金額及勞工名冊所示，勞保局墊
    償原告配偶之薪資期間係自八十五年二月十四日至同年三月十九日，以每月薪資
    八六、０００元計，共墊支一００、三三三元，如原告之配偶認為墊支之工資有
    誤，自應請求勞保局更正，或將勞保局誤墊之三月份薪資退返勞保局，另行向路
    明公司請求發給不足之一、二月份薪資，再據以向被告機關申請核退，方屬正辦
    。乃原告一方面未依規定申請而取得勞保局墊支之三月份薪資，一方面復主張該
    部分非屬三月份之薪資，不僅與勞保局墊償勞工薪資之本意有違，亦與實質課稅
    之原則相悖。是以被告機關以原告所檢附八十五年一、二月之薪資條金額實與扣
    繳憑單金額相符，而路明公司已倒閉，未能提供資料備查，無法查證有無給付三
    月份薪資所得予原告之配偶，且原告亦無檢附確切事證可供證明其主張屬實，故
    其餘月份所得，因金額及所得所屬期間與前述勞保局墊償部份不同（扣繳憑單金
    額122,466元與薪資明細表課稅所得金額45,066元+68,000元並不相等，二者差額
    為9,400元），認原告主張二者為同一筆所得，尚不足採信，僅追認原告配偶薪
    資所得四三、○○○元，於法並無違誤。訴願決定加予維持，自屬妥適。原告徒
    執前詞，聲請撤銷，為無理由，應予駁回。
據上論結，本件原告之訴為無理由，爰依行政訴訟法第二百三十三條第一項、第二百
三十六條、第九十八條第三項前段，判決如主文。
中　　華　　民　　國　　九十一　　　年　　　十　　　　月　　　十一　　　日
                                  臺北高等行政法院  第四庭
                                            審判長  法  官　鄭忠仁
右為正本係照原本作成。
本件以訴訟事件所涉及之法律見解具有原則性者為限，始得於本判決送達後二十日
內向本院提出上訴狀並表明上訴理由，如已於本判決宣示後送達前提起上訴者，應
於判決送達後二十日內補具上訴理由（均按他造人數附繕本），且經最高行政法院
許可後方得上訴。
中　　　華　　　民　　　國　　九十一　　年　　　十　　　月　　 十一 　　日
                                                    書記官  王俊權
